臺灣高雄地方法院刑事判決　　　　　　　　　　　　　九十三年度易字第一六號
　　公　訴　人　臺灣高雄地方法院檢察署檢察官
　　被　　　告　乙○○
右列被告因恐嚇案件，經檢察官提起公訴（九十二年度偵字第二一二二六號），嗣因
被告就被訴事實為有罪之陳述，經本院合議庭裁定由受命法官獨任適用簡式審判程序
審理，本院判決如左：
    主  文
乙○○連續以加害生命之事，恐嚇他人致生危害於安全，處拘役肆拾日，如易科罰金
，以參佰元折算壹日。
    事  實
一、乙○○與丙○○係夫妻關係，二人分別為林陽實業股份有限公司（下稱林陽公司
    ）之董事長與副總經理，民國八十四年間，二人因公司之經營問題而感情生變，
    於八十九年一月間分居後，二人迭因公司財務問題發生爭執，乙○○遂基於恐嚇
    之概括犯意，(一)先於八十九年七月間，撥打丙○○之行動電話，在語音信箱內留
    言恫稱：「幹妳祖公外婆，乙○○講的，幹妳祖公外婆，乙○○講的，丙○○聽
    好，幹妳祖公外婆聽到沒，絕對把你們涂家弄到死了了，看好，乙○○很殘忍，
    乙○○越來越殘忍，就是因為妳丙○○的緣故，弄到妳全家死了了，聽到沒，拜
    」等語，使丙○○在聽取留言後心生畏懼，致生危害於安全；(二)復於九十一年二
    月間，撥打電話予丙○○之弟涂全誠，恫稱：「你告訴你姐姐，叫你姐姐不要回
    來，若回來，一定要給她殺死」等語，經涂全誠將此事轉達丙○○，丙○○因而
    心生畏懼，致生危害於安全。
二、案經丙○○告訴臺灣高雄地方法院檢察署檢察官偵查起訴。
    理  由
一、按本件被告乙○○所犯係死刑、無期徒刑、最輕本刑為三年以上有期徒刑以外之
    罪，其於準備程序就前揭被訴事實為有罪之陳述，經受命法官告知簡式審判程序
    之旨，並聽取其與公訴人之意見後，本院認無不得或不宜改依簡式審判程序進行
    之情事，依刑事訴訟法第二百七十三條之一第一項、第二百八十四條之一規定，
    裁定本件由受命法官獨任進行簡式審判程序，合先敘明。
二、右揭事實欄(一)、(二)部分之犯罪事實，均據被告乙○○於本院審理中坦承不諱；核
    與告訴人丙○○於偵查中之指訴相符；並經證人何俊墩於偵查中證稱：在八十九
    年八月十五日伊向法官表示要辭去重整監督人職務之前，告訴人曾拿手機至伊辦
    公室播放被告罵告訴人之留言給伊聽，伊有教告訴人要自行蒐證等語；證人即良
    林有限公司員工張萱雲於偵查中證稱：告訴人在三、四年前，有拿手機至伊公司
    ，將手機內罵告訴人及講到「死」之留言轉錄成錄音帶，由伊實際操作轉錄之過
    程，就是當庭播放的錄音帶，伊印象很深刻，因為在錄的時候告訴人曾提過那是
    她先生等語；及證人涂全誠於偵查中證稱：約在九十一年二月九或十日，接到被
    告電話，被告在電話中說如果告訴人回來臺灣，要把她殺掉，伊後來打電話到澳
    洲問告訴人被告講這番話要如何處理，告訴人就叫伊去備案，伊在九十一年二月
    十四日去備案等語；並有轉錄手機留言之錄音帶一捲及譯文一份、臺灣高雄地方
    法院檢察署檢察官九十二年九月十日勘驗筆錄一份及臺南縣警察局新營分局函附
    九十一年二月十四日員警工作紀錄簿一張附卷可稽。綜上足認，被告前揭自白與
    事實相符，應堪採為論罪之依據。本案事證明確，被告右揭連續恐嚇犯行，堪以
    認定。
二、核被告乙○○所為，係犯刑法第三百零五條之以加害生命之事恐嚇他人，致生危
    害於安全罪。被告先後二次恐嚇犯行，時間緊接、方式相似，所犯係犯罪構成要
    件相同之罪，顯係基於概括犯意為之，依連續犯規定論以一罪，並依法加重其刑
    。爰審酌被告係告訴人之夫，僅因家族公司財務糾紛，即以加害告訴人生命之事
    恐嚇告訴人，致生危害於安全，惟念其係一時失慮，致罹刑章，犯罪情節尚屬輕
    微，犯後亦坦承犯行，態度尚佳等一切情狀，量處如主文所示之刑，併諭知易科
    罰金之折算標準。
據上論斷，應依刑事訴訟法第二百七十三條之一第一項、第二百八十四條之一、第二
百九十九條第一項前段，刑法第三百零五條、第五十六條、第四十一條一項，罰金罰
鍰提高標準條例第一條前段、第二條，判決如主文。
本案經檢察官甲○○到庭執行職務。
中      華      民      國    九十三    年      三      月      九      日
                                  臺灣高雄地方法院刑事庭
                                      法  官 王雅苑
右正本證明與原本無異。
如不服本判決，應於判決送達後十日內，向本院提出上訴狀。
                                      書記官 黃琬婷
中      華      民      國    九十三    年      三      月      九      日
附錄法條：
中華民國刑法第三百零五條
(恐嚇危害安全罪)
以加害生命、身體、自由、名譽、財產之事，恐嚇他人致生危害於安全者
，處二年以下有期徒刑、拘役或三百元以下罰金。
